【裁判字號】    90,自,95
【裁判日期】    900330
【裁判案由】    詐欺
【裁判全文】
臺灣高雄地方法院刑事判決                              九十年度自字第九五號
    自  訴  人  甲○○
    被      告  乙○○
右列被告因詐欺案件，經自訴人提起自訴，本院判決如左：
    主  文
乙○○無罪。
    理  由
一、自訴意旨略以：被告乙○○積欠自訴人貨款，於民國八十九年六月三十日積欠新
    台幣（下同）二萬七千三百九十四元，自八十九年九月廿日至同年九月廿六日止
    ，積欠貨款四萬七千九百十二元，共七萬五千三百零六元。自訴人於八十九年十
    一月十五日及廿二日前往鳳山調解委員會協調，均無結果，被告於八十九年十一
    月廿六日、廿七日打電話再三懇求延後付款，嗣於同年十二月廿日開立本票三張
    ，然並未兌現，迄今皆不出面解決問題。
二、自訴人認被告涉犯上開罪嫌，係以卷附本票三張、進退貨單三十四張、調解委員
    會調解證明一張，資為論罪依據。訊據被告坦承積欠自訴人上開貨款，惟否認詐
    欺犯行，辯稱：伊並無資金做生意，自訴人表示願意幫忙伊，乃先提供衣服讓伊
    販賣，賣後再付款，伊均按期付款，自八十九年六月間起，因一時經濟困難，故
    未能清償自訴人貨款等語。
三、按犯罪事實應依證據認定之，無證據不得推定其犯罪事實；又不能證明被告犯罪
    或其行為不罰者，應諭知無罪之判決，刑事訴訟法第一百五十四條、第三百零一
    條第一項分別定有明文。次按刑法第三百三十九條第一項詐欺罪之成立，以意圖
    為自己或第三人不法所有，以詐術使人將本人或第三人之物交付為要件。所謂以
    詐術使人交付，必須被詐欺人因其詐術而陷於錯誤，若其所用方法不能認為詐術
    ，亦不致使人陷於錯誤，即不構成該罪，最高法院四十六年台上字第二六０號判
    例參照。經查，自訴人指陳自八十七年五月間起開始與被告有買賣衣服之交易，
    伊提供衣服予被告販賣，於一、二個月後付款，每年交易金額約十餘萬元，被告
    均有按期付款，自八十九年六月三十日開始被告即未付款，伊見被告經濟困難，
    讓其拖欠，於八十九年九月廿二日至廿六日，為讓被告週轉並能清償部分貨款，
    又出貨予被告，然被告仍未清償貨款，故伊乃將被告未賣出之衣服取回，結算後
    被告尚積欠伊七萬五千三百零六元等語，核與被告所辯情節尚相符合，並有本票
    三張、進退貨單三十四張附卷可稽，自訴人此部分指訴固堪認為真實。惟查，被
    告與自訴人間之買賣衣服關係，始自八十七年五月間，均由自訴人先提供衣服予
    被告販賣，被告於一、二個月後付款，已行之二年餘，每年交易金額約十餘萬元
    ，被告均按期付款，自訴人循往常之交易態樣，於八十九年六月三十日再交貨予
    被告二萬七千三百九十四元，被告即因經濟困難，未付貨款，然自訴人明知被告
    經濟困難，為讓其週轉並能清償部分貨款，再於八十九年九月廿日至同年九月廿
    六日止出貨予被告，此部分積欠貨款四萬七千九百十二元，合計七萬五千三百零
    六元。綜上，被告並無施用詐術使自訴人陷於錯誤而交貨，與詐欺取財罪之成立
    要件尚有不合，此外，復查無其他積極證據足認被告有何被訴詐欺取財犯行，既
    不能證明被告犯罪，爰為無罪判決之諭知。至於被告積欠自訴人共七萬五千三百
    零六元，乃民事上之買賣關係發生之債務，自應循民事管道解決方屬正辦，附此
    說明。
據上論斷，應依刑事訴訟法第三百四十三條、第三百零一條第一項，判決如主文。
中      華      民      國      九十      年      三    月三十    日
                                  臺灣高雄地方法院刑事庭
                                      法  官    郭錦茂
右正本證明與原本無異。
如不服本判決，應於判決送達後十日內，向本院提出上訴狀。
                                      書記官     王世雄
中      華      民      國      九十      年      三    月      三十    日


司法院資訊處製作；財團法人民間司法改革基金會備份。
